臺灣高等法院刑事判決　　　　　　　　　九十一年度上訴字第一一號
　　上　訴　人
　　即　被　告　甲○○
右上訴人因違反毒品危害防制條例案件，不服臺灣桃園地方法院九十年度訴字第二一
九八號，中華民國九十一年二月六日第一審判決（起訴案號：臺灣桃園地方法院檢察
署九十年度偵字第三一六四號）提起上訴，本院判決如左：
    主  文
上訴駁回。
    事  實
一、甲○○曾於民國八十六年間，因違反麻醉藥品管理條例案件，經原審法院判處有
    期徒刑三月確定，於八十六年十月七日易科罰金執行完畢；又於八十八年間，因
    違反毒品危害防制條例案件，經原審法院送觀察勒戒，復認有繼續施用毒品傾向
    ，經原審法院再諭知送強制戒治，嗣經停止強制戒治，所餘期間交付保護管束屆
    滿，由臺灣桃園地方法院檢察署檢察官於八十九年六月十六日以八十九年度戒偵
    字第三二三號諭知不起訴處分確定，仍不知悔改，復明知海洛因係第一級毒品，
   竟基於施用第一級毒品之概括犯意，於九十年七月初某日起至九十年八月八日止
    ，在其桃園縣八德市○○路聯福巷七十四弄四之一號家中，將毒品海洛因摻入香
    煙方式，連續施用第一級毒品海洛因，平均一日約施用二次。復另行起意，明知
    安非他命係第二級毒品，仍基於概括犯意，自九十年七月初某日起至同年八月八
    日止，在其桃園縣八德市○○路聯福巷七十四弄四之一號家中，以吸食器燒烤方
    式，連續施用第二級毒品安非他命，平均一日約施用二次。嗣經警於九十年八月
    八日中午十二時卅分許，在其桃園縣八德市○○路聯福巷七四弄四之一號家中當
    場查獲，並扣得其所有之第一級海洛因九包（毛重三十三點七公克）、安非他命
    貳包（毛重四十九點二公克）、吸食器壹組、玻璃球壹個、削尖吸管分裝器參支
    、分裝袋壹大包、酒精燈壹組、電子秤壹個等物。
二、案經桃園縣警察局移送臺灣桃園地方法院檢察署檢察官偵查起訴。
    理  由
一、右揭事實，迭據上訴人即被告甲○○於原審及本院審理中坦承不諱，且其為警查
    獲後所採之尿液，經先後送桃園縣衛生局、法務部調查局檢驗結果，均發覺呈嗎
    啡及甲基安非他命陽性反應，有桃園縣衛生局不法藥物尿液檢定書及法務部調查
    局檢驗通知書各乙份在卷可憑，復有扣案之被告所有之第一級海洛因九包（毛重
    三十三點七公克）、安非他命貳包（毛重四十九點二公克）、吸食器壹組、玻璃
    球壹個、削尖吸管分裝器參支、分裝袋壹大包、酒精燈壹組、電子秤壹個在卷可
    資佐證；又被告確曾於八十八年間，因違反毒品危害防制條例案件，經原審法院
    送觀察勒戒，復認有繼續施用毒品傾向，經原審法院再諭知送強制戒治，嗣經停
    止強制戒治，所餘期間交付保護管束屆滿，由臺灣桃園地方法院檢察署檢察官於
    八十九年六月十六日以八十九年度戒偵字第三二三號諭知不起訴處分確定，亦有
    臺灣桃園地方法院檢察署檢察官八十六年度戒偵字第三二三號不起訴處分書、本
    院全國前案紀錄表各乙份在卷可憑，本件事證明確，被告係於毒品危害防制條例
    公布施行後，經送強制戒治期滿，於檢察官為不起訴處分確定後，再次施用第一
    級及第二級毒品犯行，足堪認定，應依法予以論科。
二、核被告所為，係犯毒品危害防制條例第十條第一項之施用第一級毒品罪及同條例
    第十條第二項施用第二級毒品罪。被告施用前之持有安非他命及海洛因之低度行
    為，均應為施用第二級毒品及施用第一級毒品之高度行為所吸收，皆不另論罪。
    被告先後多次施用第一級毒品海洛因，第二級毒品安非他命犯行，各時間緊接，
    所犯構成要件分別相同，顯均係基於概括犯意所為，均為連續犯，各應依刑法第
    五十六條規定以一罪論（原審漏論均以一罪論，應予補正），復均加重其刑；公
    訴意旨雖僅就被告於九十年八月八日中午十二時三十分起回溯九十六小時內施用
    第一級毒品海洛因及施用第二級毒品安非他命部分起訴，然被告餘犯罪部分，與
    該已起訴部分，分別具有連續犯之裁判上一罪關係，為起訴效力所及，本院自得
    一併加以審究，併此敘明。又被告曾於八十六年間，因違反麻醉藥品管理條例案
    件，經原審法院判處有期徒刑三月確定，於八十六年七月七日易科罰金執行完畢
    ，有本院被告全國前案紀錄表一份在卷可按，其於有期徒刑執行完畢後，五年內
    再犯有期徒刑以上之上開二罪，均為累犯，應分別依刑法第四十七條之規定，遞
    加重其刑。
三、原審以被告所犯罪證明確，援引毒品危害防制條例第十條第一項、第二項、第十
    八條第一項前段，刑法第十一條前段、第五十六條、第四十七條、第五十一條第
    五款、第三十八條第一項第二款，審酌被告施用毒品之期間及次數、犯後自白、
    其自少年時起即有多次施用毒品前科、亦經觀察勒戒、強制戒治猶不決心戒除毒
    癮等一切情狀，分別就所犯連續施用第一級毒品罪及連續施用第二級毒品罪，分
    別量處有期徒刑十月及七月，並定其應執行有期徒刑一年四月，並認扣案之海洛
    因九包（毛重三十三點七公克）、安非他命二包（毛重四十九點二公克），分別
    係第一級毒品及第二級毒品，均依毒品危害防制條例第十八條第一項前段規定，
    宣告沒收銷燬；另扣案之吸食器壹組、玻璃球壹個、削尖吸管分裝器參支、分裝
    袋壹大包、酒精燈壹組，均為被告所有供其犯罪所用，業據其陳明在案，依刑法
    第三十八條第一項第二款規定，予以宣告沒收，復說明扣案之電子秤壹個，與被
    告施用前開毒品犯行，並無直接關係，而不為宣告沒收之理由，認事用法，允無
    違誤，量刑妥適，被告上訴意旨認原審量刑過重，徒求減輕，陳詞指摘原判決失
    當，要無理由，應駁回其上訴。
四、據上論斷，應依刑事訴訟法第三百六十八條，判決如主文。
本案經檢察官張文政到庭執行職務。
中      華      民      國    九十一    年      五      月      十七    日
                            臺灣高等法院刑事第十六庭
                                審判長法  官  許  增  男
                                      法  官  蔡  彩  貞
                                      法  官  黃  鴻  昌
右正本證明與原本無異。
如不服本判決應於收受送達後十日內向本院提出上訴書狀，其未敘述上訴之理由者並
得於提起上訴後十日內向本院補提理由書（均須按他造當事人之人數附繕本）。
                                      書記官  黃  千  鶴
中      華      民      國    九十一    年      五      月      十七    日
附錄：本案論罪科刑法條全文
毒品危害防制條例第十條第一項、第二項：
施用第一級毒品者，處六月以上五年以下有期徒刑。
施用第二級毒品者，處三年以下有期徒刑。
